臺灣高雄地方法院刑事判決　　　　　　　　　　　　　九十四年度易字第二八七號
　　公　訴　人　臺灣高雄地方法院檢察署檢察官
　　被　　　告　丙○○　男　三.
右列被告因竊盜案件，經檢察官提起公訴（九十三年度偵緝字第二六一二號）及移送
併案審理（九十四年度速偵字第四七九號）經本院合議庭裁定由受命法官獨任進行簡
式審判程序，茲判決如下：
    主      文
丙○○連續毀越安全設備竊盜，累犯，處有期徒刑壹拾月。
    事      實
一、丙○○曾於民國八十九年、九十年間，分別因施用毒品、竊盜案件，經本院以八
    十九年度訴字第二五八三號、九十年度易字第七一九號刑事判決分別判處有期徒
    刑八月、四月確定，經本院裁定應執行有期徒刑十一月確定，於九十一年七月十
    五日縮短刑期執行完畢。詎其竟不知悔改，復基於意圖為自己不法所有之概括犯
    意，連續於下列時、地為竊盜犯行：
  (一)於九十三年九月二十六日日出後之上午某時許，在丁○○○位於高雄縣鳳山市○
    ○○街三十一巷十二號住宅處，趁無人之際，徒手搖動上址安全設備之窗戶致玻
    璃窗破裂（毀損部分未據告訴），由玻璃窗破損處進入屋內（侵入住宅部分未據
    告訴），徒手竊取丁○○○所有之紀念金幣一枚（價值約新臺幣（下同）三千元
    ）、戒指四只（共計價值約八千元）得手後花用。嗣於經警至上址處採集指紋，
    並送鑑定後，循線查獲上情。
  (二)於九十三年三月一日上午九時五十分，在乙○○位於高雄縣鳳山市○○街一五一
    號住宅處，徒手爬越上址二樓安全設備之窗戶進入屋內（侵入住宅部分未據告訴
    ），著手竊取乙○○所有之衣物櫃內財物時，尚未得手之際，為乙○○發現並報
    警查獲上情。
二、案經高雄縣警察局鳳山分局報請臺灣高雄地方法院檢察署檢察官偵查起訴及移送
    併案審理。
    理      由
一、本案被告丙○○所犯係死刑、無期徒刑、最輕本刑為三年以上有期徒刑以外之罪
    ，其於準備程序就前揭被訴事實為有罪之陳述，經受命法官告知簡式審判程序之
    旨，並聽取其與公訴人之意見後，本院認無不得或不宜改依簡式審判程序進行之
    處，爰依刑事訴訟法第二百七十三條之一第一項、第二百八十四條之一，裁定本
    件由受命法官獨任進行簡式審判程序，合先敘明。
二、訊據被告對其於右揭時、地連續竊盜之事實，於本院審理時（參見本院九十四年
    三月十五日審判筆錄）坦承不諱，核與被害人丁○○○、乙○○；證人蘇川河分
    別於警詢中陳述失竊情節大致相符，且有現場照片共計三十六張、內政部警政署
    刑事警察局九十三年十月六日刑紋字第○九三○二○二一六四號鑑驗書一份附卷
    可佐，核屬相符，足認被告上開自白，確與事實相符，本案事證明確，被告犯行
    堪以認定。
三、經查：
  (一)按窗戶為安全設備之一種，被告毀損窗戶玻璃進入屋內行竊，自應論以刑法第三
    百二十一條第一項第二款之毀越其他安全設備竊盜罪。又按（前）刑法第三百三
    十八條第二款所謂毀越門扇牆垣，指毀損或越進門扇牆垣者而言，毀而不越，或
    越而不毀，均得依該條款處斷（司法院二十年院字第六一○號解釋參照）；另按
    刑法上竊盜罪既遂未遂區分之標準，係採權力支配說，即行為人將竊盜之客體，
    移入一己實力支配之下者為既遂，若著手於竊盜，而尚未脫離他人之持有，或未
    移入一己實力支配之下者，則為未遂。又究係預備竊盜或竊盜未遂，則專以行為
    人是否已著手於竊盜行為之實施為斷，如未著手於竊盜行為之實施，依現行刑法
    並不處罰預備竊盜（最高法院八十四年度臺上字第二二五六號判決要旨參照）。
    被告就事實欄一編號(一)部分，已將竊盜之客體移入一己實力支配之下，應屬竊盜
    既遂；至實欄一編號(二)部分，因被告正著手搜尋財物，尚未得手之際即為被害人
    乙○○報警查獲等情，已如前述，揆諸前揭說明，此部分之行為僅屬著手於竊盜
    行為之實施，尚未將竊盜之客體移入一己實力支配之下，應屬竊盜未遂。
  (二)而連續犯須連續數行為而犯同一罪名，始能成立，所謂犯同一罪名，依司法院大
    法官會議釋字第一百五十二號解釋，係指構成犯罪要件相同之罪名而言。而既遂
    犯、未遂犯、預備犯、陰謀犯；單獨犯、共犯（包括教唆、幫助犯），如行為人
    基於概括之犯意，連續數行為而犯同一罪名者，當成立連續犯。又刑法第三百二
    十條與第三百二十一條間係屬於加重條件者，亦得認為同一罪名成立連續犯（最
    高法院六十七年度第六次暨第七次刑事庭庭推總會議決議(一)參照）。
  (三)核被告就事實欄一編號(一)部分所為竊盜行為，係犯刑法第三百二十一條第一項第
    二款之加重竊盜既遂罪；編號(二)部分所為竊盜行為，係犯刑法第三百二十一條第
    一項第二款、第二項之加重竊盜未遂罪。另併案部分（九十四年度速偵字第四七
    九號）雖未據起訴，然該部分與公訴人起訴之犯罪事實具有連續犯之裁判上一罪
    關係，應為起訴效力所及，本院自應併予審究。被告先後於如事實欄一編號(一)(二)
    所示之時、地所犯加重竊盜罪，時間緊接，所犯又係基本構成要件相同之罪名，
    顯係基於概括犯意為之，應依刑法第五十六條連續犯之規定，加重其刑。又被告
    曾於八十九年、九十年間，分別因施用毒品、竊盜案件，經本院以八十九年度訴
    字第二五八三號、九十年度易字第七一九號刑事判決分別判處有期徒刑八月、四
    月確定，經本院裁定應執行有期徒刑十一月確定，於九十一年七月十五日縮短刑
    期執行完畢等情，此有臺灣高等法院被告全國前案紀錄表、本院被告院內索引卡
    紀錄表、臺灣高雄地方法院檢察署刑案資料查註紀錄表各一份在卷可查，其於五
    年內再犯有期徒刑以上之本罪，為累犯，依刑法第四十七條之規定加重其刑，並
    遞加之。爰審酌被告正值壯年，貪慾圖利，不思以合法正當途徑賺取所得，竟以
    破壞窗戶侵入他人住宅之手段及所竊取之上揭財物價值，理應從重量刑，然本院
    參酌被告犯後坦承犯行且態度良好，對被害人所生損害等其他一切情狀，量處如
    主文所示之刑。
據上論斷，應依刑事訴訟法第二百七十三條之一第一項、第二百九十九條第一項前段
，刑法第五十六條、第三百二十一條第一項第二款、第四十七條，判決如主文。
本案經檢察官甲○○到庭執行職務。
中　　　華　　　民　　　國　　九十四　　年　　　三　　　月　　 十八 　　日
                                  臺灣高雄地方法院刑事庭
                                        法　  官  唐中興
右正本證明與原本無異。
如不服本判決，應於判決送達後十日內，向本院提出上訴狀。
                                        書 記 官  顏宗貝
中　　　華　　　民　　　國　　九十四　　年　　　三　　　月　　 十八 　　日
附錄本案判決論罪科刑法條全文：
中華民國刑法第三百二十一條
犯竊盜罪而有左列情形之一者，處六月以上、五年以下有期徒刑：
一  於夜間侵入住宅或有人居住之建築物、船艦或隱匿其內而犯之者。
二  毀越門扇、牆垣或其他安全設備而犯之者。
三  攜帶兇器而犯之者。
四  結夥三人以上而犯之者。
五  乘火災、水災或其他災害之際而犯之者。
六  在車站或埠頭而犯之者。
前項之未遂犯罰之。
